臺灣臺北地方法院刑事判決
111年度審訴字第1747號
公  訴  人  臺灣臺北地方檢察署檢察官
被      告  許雅芝




上列被告因詐欺等案件，經檢察官提起公訴（111年度偵字第190
10、19356號）及移送併辦（臺灣臺北地方檢察署111年度偵字第
22572號），被告就被訴事實為有罪之陳述，經告知被告簡式審
判程序之旨，並聽取當事人意見後，本院合議庭裁定進行簡式審
判程序，判決如下：
    主  文
許雅芝犯如附表編號1至10「罪名及宣告刑」欄所示之罪，各處
如附表編號1至10「罪名及宣告刑」欄所示之刑。
未扣案之犯罪所得壹萬柒仟元沒收，於全部或一部不能沒收或不
宜執行沒收時追徵其價額。
    犯罪事實及理由
一、本件犯罪事實及證據名稱，除引用如附件起訴書、併辦意旨
    書之記載外，並補充及更正如下：
（一）犯罪事實：
　 1、起訴書及併辦意旨書犯罪事實欄第1行：許雅芝基於參與
      犯罪組織之犯意，於民國111年3月間某日，透過社群軟體
      臉書社團「偏門找工作」社團，與姓名、年籍均不詳之男
      子以通訊軟體飛機聯繫後，參與該屬3人以上，以實施詐
      術為手段，所組成具有持續性及牟利性之有結構性詐欺組
      織，擔任俗稱「車手」即負責提領詐欺集團詐欺被害人匯
      入贓款款項轉交所指定之人工作，約定以所提領金額1.5％
      計算報酬。
　 2、起訴書及併辦意旨書犯罪事實欄第10行：由許雅芝與真實
      姓名、年籍均不詳之2號、3號車手成員一同提領詐欺所得
      贓款，並於提領後交予2號車手成員。　
  3、起訴書附表一編號4、8之告訴人（被害人）欄：補充「（
      未提告）」。
　 4、起訴書附表一編號5及併辦意旨書附表編號1之匯款時間、
      匯款金額、匯入帳戶欄部分：補充111年3月12日0時30分
      許，匯款2萬6985元至中國信託銀行帳號000-00000000000
      0號（戶名：張琇媛）。
　 5、起訴書附表二編號20、21「匯款金額」欄記載「20005元
      」、「10005元」部分更正為「20000元」、「10000元」
      。
 　6、併辦意旨書附表之詐欺時間及方式欄記載「而於右列時間
      ，依指示匯款至右列帳戶」部分，更正為「而於右列時間
      ，依指示匯款至中國信託銀行帳號000-000000000000號（
      戶名：張琇媛）」。 
（二）證據名稱：
　 1、被告於本院準備程序及審理期日所為之自白（見本院卷第
      52、66頁）。
　 2、車輛詳細資料報表（179-GAZ號）（見第19010號偵查卷第
      71頁）。
　 3、內政部警政署反詐騙諮詢專線紀錄表（告訴人詹詠翔、廖
      一鴻、吳文凱、郭建德、林潔心、張寶玲、被害人王秋驊
      ）、桃園市政府警察局桃園分局埔子派出所、中壢分局自
      強派出所、桃園分局大樹派出所受理詐騙帳戶通報警示簡
      便格式表（告訴人詹詠翔、張寶玲、被害人徐翊瑄）、高
      雄市政府警察局鼓山分局龍華派出所、楠梓分局楠梓派出
      所、仁武分局仁武派出所受理詐騙帳戶通報警示簡便格式
      表（告訴人廖一鴻、吳文凱、被害人陳瓊銀）、臺中市政
      府警察局第三分局勤工派出所、大雅分局頭家派出所、第
      六分局市政派出所受理詐騙帳戶通報警示簡便格式表（被
      害人王秋驊、告訴人郭建德、林潔心）、屏東縣政府警察
      局屏東分局萬丹分駐所受理詐騙帳戶通報警示簡便格式表
      （告訴人郭宸佑）、金融機構聯防機制通報單（被害人陳
      瓊銀、告訴人林潔心、張寶玲）。
二、論罪：
（一）核被告就附表編號6部分所為，係犯組織犯罪防制條例第3條第1項後段之參與犯罪組織罪、刑法第339條之4第1項第2款之三人以上共同詐欺取財罪、洗錢防制法第14條第1項一般洗錢罪；就附表編號1至5、7至10部分所為，均係犯刑法第339條之4第1項第2款之三人以上共同詐欺取財罪、洗錢防制法第14條第1項一般洗錢罪。起訴書雖就起訴書附表一編號5告訴人吳文凱遭詐欺後於111年3月11日下午8時30分許遭詐欺集團詐騙，因陷於錯誤，而依指示操作將帳戶內共6筆款項匯入詐欺集團指示人頭帳戶內，於同年月12日0時30分許將款項2萬6985元轉入所指定中國信託銀行帳號000-000000000000號帳戶內部分為該告訴人因詐欺集團詐欺犯行陷於錯誤陸續操作自動櫃員機而將款項匯入人頭帳戶內，並為被告接續提領出，與起訴書所載犯罪事實相同，為起訴效力所及，應併予審理。 
（三）共犯關係：
　    被告所犯如附表編號1至10所示各次犯行，分別與代稱「2
      號」、「3號」車手成員，及與被告聯繫擔任提領車手之
      上手成員及其所屬詐欺集團成年成員間，在合同意思範圍
      內，各自分擔犯罪行為之一部，並相互利用他人之行為，
      以達犯罪之目的，並獲得報酬，是被告就附表編號1至10
      所示各次犯行，與上開成員間均有犯意聯絡及行為分擔，
      皆為共同正犯。
（四）接續犯：
　　　按數行為於同時同地或密切接近之時地實施，侵害同一之
      法益，各行為之獨立性極為薄弱，依一般社會健全觀念，
      在時間差距上，難以強行分開，在刑法評價上，以視為數
      個舉動之接續施行，合為包括之一行為予以評價，較為合
      理，則屬接續犯，而為包括之一罪。
   1、組織犯罪防制條例第3條第1項後段參與犯罪組織罪，在未
      經自首或有其他積極事實，足以證明其確已脫離或解散該
      組織前，其違法行為仍繼續存在，即為行為之繼續，而屬
      單純一罪，至行為終了時，仍論為一罪。
   2、查起訴書附表一編號1、5、8所示之告訴人、被害人等因
      受詐欺而於密接時間數次匯款，以及本案詐欺集團擔任車
      手之被告就起訴書附表二編號1至31所示基於同一收取詐
      欺贓款之目的，於密切接近之時間提領同一被害人之款項
      之行為，此時侵害同一被害人之法益，各行為之獨立性極
      為薄弱，依一般社會健全觀念，難以強行分開，在刑法評
      價上，對同一被害人所為應視為數個舉動之接續施行，合
      為包括之一行為予以評價依接續犯論以一罪。
（五）想像競合犯：
　　　被告參與本案詐欺集團，由該集團不詳成員實施如起訴書
      附表一「詐欺時間及方式」欄所示詐術，致附表一編號1
      至10所示告訴人、被害人均陷於錯誤，而依指示操作網路
      銀行或自動櫃員機，而將個人財物轉入該詐欺集團使用人
      頭帳戶內，並由被告與2號車手成員至如起訴書附表二編
      號1至31所示地點提領人頭帳戶內贓款後，被告即將所領
      贓款交予「2號」車手成員，並由「2號」車手成員轉交「
      3號」車手成員再行轉交出，以掩飾隱匿加重詐欺犯罪所
      得去向，故就被告就本案犯行如起訴書附表一編號6部分
      ，係以一行為同時觸犯組織犯罪防制條例第3條第1項後段
      參與犯罪組織罪、洗錢防制法第14條第1項一般洗錢罪及
      刑法第339條之4第1項第2款之3人以上共同詐欺取罪；就
      起訴書附表一編號1至5、7至10部分，其就同一告訴人、
      被害人所為加重詐欺取財及一般洗錢犯行間，具有行為局
      部之同一性，均屬想像競合犯，應依刑法第55條規定，從
      一重之3人以上共同詐欺取財罪處斷。
（六）數罪：　　　　　
   　 被告所犯如附表編號1至10所示各次犯行，告訴人、被害
      人不同，犯意各別，行為互殊，應予分論併罰。
（七）刑之加重、減輕事由：
 　1、被告前因施用毒品案件，經臺灣新北地方法院於109年5月
      8日以109年度簡字第1011號判決處有期徒刑4月確定，於1
      09年12月6日徒刑執行完畢出監，有臺灣高等法院被告前
      案紀錄表在卷可稽。被告受徒刑執行完畢後，5年內故意
      再犯有期徒刑以上之罪，均為累犯。並參酌司法院釋字第
      775號解釋意旨，及最高法院108年度台上字第338號判決
      意旨，審酌被告所犯前案與本案犯罪之罪質、侵害法益、
      犯罪行為情節、手法等顯與本案有異，且據卷內事證，顯
      無應依累犯加重之必要事由，是難認被告本案犯行有何特
      別惡性，或對於刑罰感應力薄弱，而應依刑法第47條第1
      項規定加重其刑之情形，爰不依刑法第47條第1項規定加
      重其刑，僅為量刑審酌事項，併此敘明。
　 2、按犯組織犯罪防制條例第3條之罪，偵查及審判中均自白
      者，減輕其刑；犯洗錢防制法第14條、15條之罪，在偵查
      或審判中自白者，減輕其刑，組織犯罪防制條例第8條第1
      項後段、洗錢防制法第16條第2項分別定有明文，並參酌
      最高法院108年度台上字第4405、4408號判決意旨，被告
      於偵查至本院準備程序、審理程序中，就其所犯本件參與
      犯罪組織及一般洗錢部分均自白不諱，依上開規定減輕，
      但因被告所犯上開各罪間具有刑之合併之關係，依刑法第
      55條規定從一重論刑法第339條之4第1項第2款加重詐欺取
      財罪，雖無上開減刑規定適用，但於量刑時應併予評價上
      開減輕其刑之情。　
（八）臺灣臺中地方檢察署以111年度偵字第22572號併案審理部
      分（被害人吳文凱、徐翊瑄），與起訴書附表一編號5、8
      所載犯罪事實關於告訴人吳文凱、被害人徐翊瑄部分為相
      同事實，屬同一案件，本院應併予審理。
三、科刑：
（一）爰以行為人之責任為基礎，審酌被告正值壯年，不思以正
      當途徑獲取財物，僅為牟取報酬，即參與本案詐欺集團，
      負責擔任1號車手，負責提領人頭帳戶內詐欺所贓款並轉
      交2號車手成員後再行轉交出，而隱匿詐欺犯罪所得去向
      ，然被告參與該犯罪組織之期間非長，且依指示進行，顯
      非詐欺組織具有指揮或掌控之人員，被告犯後就其所犯犯
      行全部自白，核與組織犯罪防制條例第8條第1項及洗錢防
      制法第16條第2項減刑事由相符，併參酌附表各編號所示
      告訴人、被害人受詐欺款項金額，被告因本案犯行所取得
      報酬，及迄今尚未與告訴人、被害人達成調解，彌補被害
      人所受損害，兼衡被告所述之智識程度、家庭經濟及生活
      狀況等一切情狀，量處如附表編號1至10「罪名及宣告刑
      」欄所示之刑。
（二）不定應執行刑之說明：　　
　    查被告因參與詐欺集團而共犯多件加重詐欺取財、洗錢等
      案件，分別於本院、臺灣新北地方法院審理等情，有臺灣
      高等法院被告前案紀錄表可按，顯與被告所犯本案附表編
      號1至10所示之犯行，有得合併定執行刑之情況，並參佐
      最高法院110年度台抗大字第489號裁定意旨，宜俟被告所
      犯數罪全部確定後，由最後判決法院對應檢察署之檢察官
      聲請裁定為妥，故於本案不予定應執行刑，併此說明。
四、沒收：
（一）按犯罪所得，屬於犯罪行為人者，沒收之。但有特別規定
      者，依其規定；前2項之沒收，於全部或一部不能沒收或
      不宜執行沒收時，追徵其價額，刑法第38條之1第1項、第
      3項定有明文。查被告共犯本案犯行，與詐欺集團成員約
      妥報酬以提領金額1.5％計算款項，被告於本件即起訴書附
      表2編號1至31所示提領詐欺所得贓款完畢後，收受代號「
      2號」所交付報酬金額為1萬7000元乙節，業據被告陳述在
      卷（第19010號偵查卷第47、350頁，第19356號偵查卷第1
      4頁，第22572號偵查卷第13頁，本院卷第52頁），可認被
      告所為本件犯行，確有犯罪所得，應依上開規定諭知沒收
      ，且未扣案，依上開規定諭知追徵。
（二）洗錢防制法第18條第1項規定：
　　　按犯第14條之罪，其所移轉、變更、掩飾、隱匿、收受、
      取得、持有、使用之財物或財產上利益，沒收之，洗錢防
      制法第18條第1項定有明文。查被告本件犯行所提領詐欺
      所得贓款，均依指示轉交予代號「2號」車手轉交出，顯
      非被告所有，或實際上得以支配、管領、掌控之財物，故
      不另依上開規定宣告沒收及追徵，併此說明。
據上論斷，應依刑事訴訟法第273條之1第1項、第299條第1項前
段、第310條之2、第454條第2項、第450條第1項，判決如主文。
本案經檢察官林晉毅提起公訴、移送併辦，檢察官王巧玲到庭執
行職務。
中　　華　　民　　國　　111 　年　　9 　　月　　26　　日
　　　　　　　　　刑事第二十一庭法　官  程克琳　
上正本證明與原本無異。 
如不服本判決應於收受送達後20日內向本院提出上訴書狀，並應
敘述具體理由；其未敘述上訴理由者，應於上訴期間屆滿後20日
內向本院補提理由書（均須按他造當事人之人數附繕本）「切勿
逕送上級法院」。告訴人或被害人如對於本判決不服者，應具備
理由請求檢察官上訴，其上訴期間之計算係以檢察官收受判決正
本之日期為準。 因疫情而遲誤不變期間，得向法院聲請回復原
狀。　　　　　　　　
                                書記官　林志忠　　　　　
中　　華　　民　　國　　111 　年　　9 　　月　　27　　日
附錄本案論罪科刑法條
組織犯罪防制條例第3條：
發起、主持、操縱或指揮犯罪組織者，處3年以上10年以下有期
徒刑，得併科新臺幣1億元以下罰金；參與者，處6月以上5年以
下有期徒刑，得併科新臺幣1千萬元以下罰金。但參與情節輕微
者，得減輕或免除其刑。
具公務員或經選舉產生之公職人員之身分，犯前項之罪者，加重
其刑至二分之一。
犯第1項之罪者，應於刑之執行前，令入勞動場所，強制工作，
其期間為3年。
前項之強制工作，準用刑法第90條第2項但書、第3項及第98條第
2項、第3項規定。
以言語、舉動、文字或其他方法，明示或暗示其為犯罪組織之成
員，或與犯罪組織或其成員有關聯，而要求他人為下列行為之一
者，處3年以下有期徒刑，得併科新臺幣3百萬元以下罰金：
一、出售財產、商業組織之出資或股份或放棄經營權。
二、配合辦理都市更新重建之處理程序。
三、購買商品或支付勞務報酬。
四、履行債務或接受債務協商之內容。
前項犯罪組織，不以現存者為必要。
以第5項之行為，使人行無義務之事或妨害其行使權利者，亦同
。
第5項、第7項之未遂犯罰之。
洗錢防制法第14條：
有第二條各款所列洗錢行為者，處7年以下有期徒刑，併科新臺
幣5百萬元以下罰金。
前項之未遂犯罰之。
前二項情形，不得科以超過其特定犯罪所定最重本刑之刑。
刑法第339條之4：
犯第339條詐欺罪而有下列情形之一者，處1年以上7年以下有期
徒刑，得併科1百萬元以下罰金：
一、冒用政府機關或公務員名義犯之。
二、三人以上共同犯之。
三、以廣播電視、電子通訊、網際網路或其他媒體等傳播工具，
    對公眾散布而犯之。前項之未遂犯罰之。
附表：
編號 告訴人     詐欺方式 罪名及宣告刑   1 詹詠翔 起訴書附表一編號1、附表二編號7至9、12至14 許雅芝犯三人以上共同詐欺取財罪，處有期徒刑壹年柒月。   2  廖一鴻 起訴書附表一編號2、附表二編號7至9 許雅芝犯三人以上共同詐欺取財罪，處有期徒刑壹年伍月。   3 陳瓊銀 起訴書附表一編號3、附表二編號10至11 許雅芝犯三人以上共同詐欺取財罪，處有期徒刑壹年貳月。   4 王秋驊 起訴書附表一編號4、附表二編號4至6 許雅芝犯三人以上共同詐欺取財罪，處有期徒刑壹年貳月。   5 吳文凱 起訴書附表一編號5、附表二編號22至31、併辦意旨書附表編號1 許雅芝犯三人以上共同詐欺取財罪，處有期徒刑壹年柒月。   6 郭建德 起訴書附表一編號6、附表二編號4至6 許雅芝犯三人以上共同詐欺取財罪，處有期徒刑壹年貳月。   7 郭宸佑 起訴書附表一編號7、附表二編號1至3 許雅芝犯三人以上共同詐欺取財罪，處有期徒刑壹年貳月。   8 徐翊瑄 起訴書附表一編號8、附表二編號19、併辦意旨書附表編號2 許雅芝犯三人以上共同詐欺取財罪，處有期徒刑壹年伍月。   9 林潔心 起訴書附表一編號9、附表二編號16至18 許雅芝犯三人以上共同詐欺取財罪，處有期徒刑壹年伍月。  10 張寶玲 起訴書附表一編號10、附表二編號15、20至21 許雅芝犯三人以上共同詐欺取財罪，處有期徒刑壹年貳月。 
附件一
臺灣臺北地方檢察署檢察官起訴書
                                    111年度偵字第19010號
                                    111年度偵字第19356號
　　被　　　告　許雅芝　女　38歲（民國00年0月00日生）
　　　　　　　　　　　　住新北市○○區○○街0號4樓之2
　　　　　　　　　　　　（現另案在法務部矯正署臺北女子看　　　　　　　　　　　　　守所附設勒戒處所執行觀察、勒戒　　　　　　　　　　　　　中）
　　　　　　　　　　　　國民身分證統一編號：Z000000000號
上列被告因詐欺等案件，業經偵查終結，認應提起公訴，茲將犯
罪事實及證據並所犯法條分敘如下：
　　　　犯罪事實
一、許雅芝於民國111年3月間某時起，加入真實姓名年籍不詳之人
    所組成之3人以上，以實施詐術為手段之罪，具有持續性、
    牟利性之有結構性組織詐欺集團（下稱本案詐欺集團），擔
    任提領車手之工作，並與上開成員等共同意圖為自己不法之
    所有，基於3人以上為詐欺取財及隱匿詐欺取財犯罪所得去
    向、所在，意圖使本案詐欺集團成員逃避刑事追訴而移轉該
    等犯罪所得之洗錢等犯意聯絡，先由集團內真實姓名年籍不詳
    之成員，以如附表一所示之方式對如附表一所示之人施用詐
    術，致渠等陷於錯誤，而將款項匯入如附表一所示之人頭帳
    戶內，再由許雅芝依指示於如附表二所示之時、地，持各該
    帳戶提款卡提領款項，復將提領之款項持至臺北市○○區○○○
    路0段00○0號2樓欣和大旅社內，交予本案詐欺集團真實姓名
    年籍不詳之其餘成員，以此等迂迴層轉之方式，掩飾詐欺犯罪
    所得之本質及去向，許雅芝當日並獲得約新臺幣（下同）17
    ,000元之報酬。嗣如附表一所示之人發覺受騙後報警處理，
    經警循線查悉上情。
二、案經如附表一所示之告訴人訴由臺北市政府警察局中正第二
    分局、大安分局報告偵辦。
　　　　證據並所犯法條
一、證據清單及待證事實
編號 證據名稱 待證事實 1 被告許雅芝於警詢、偵查中之供述 證明全部犯罪事實。 2 證人即如附表一所示之告訴人、被害人於警詢中之證述、渠等之匯款明細、與詐騙集團之通話對話紀錄等 證明如附表一所示之告訴人、被害人因遭本案詐欺集團詐騙，而匯款如附表一所示之款項等事實。 3 如附表一、二所示帳戶之開戶基本資料及歷史交易明細各1份  證明如附表一所示之人匯款後，款項旋遭提領之事實。 4 被告歷次提領款項之監視器畫面截圖 證明被告於如附表二所載時、地提領款項之事實。 
二、核被告所為，係犯組織犯罪防制條例第3條第1項後段之參與
    犯罪組織罪、刑法第339條之4第1項第2款三人以上共同詐欺
    取財及違反洗錢防制法第2條第2款規定，應論以同法第14條
    第1項之一般洗錢罪嫌。又被告與本案詐欺集團其他成員間
    ，有犯意聯絡與行為分擔，請依刑法第28條之規定，論以共同
    正犯。另被告就相同被害人所為多次領款行為，係利用同一
    機會密接提領，在刑法評價上，應均視為數個舉動之接續施
    行，合為包括之一行為予以評價，較為合理，請論以接續犯
    。再被告所犯上開罪名間，係一行為觸犯數罪名，為想像競
    合犯，請依刑法第55條規定，從情節較重之加重詐欺取財罪
    處斷。復查本案被害人有數名，請就首次犯行論以參與犯罪
    組織罪及加重詐欺罪之想像競合犯，就其餘加重詐欺部分，
    應數罪併罰之。末就犯罪所得部分，倘於裁判前未能實際合
    法發還被害人，請依同法第38條之1第1項前段規定，宣告沒
    收，如於全部或一部不能沒收或不宜執行沒收時，請依同條第3
    項規定追徵其價額。
三、依刑事訴訟法第251條第1項提起公訴。
　　此　致
臺灣臺北地方法院
中　　華　　民　　國　 111　　年　　 7　　月     8    日
　　　　　　　　　　　　　　　檢　察　官　林晉毅
本件正本證明與原本無異
中　　華　　民　　國　 111　　年　　7 　　月　　22　　日
            　　　　　　　　　書　記　官  李淑菁
附錄本案所犯法條全文
組織犯罪防制條例第3條
發起、主持、操縱或指揮犯罪組織者，處 3 年以上 10 年以下
有期徒刑，得併科新臺幣 1 億元以下罰金；參與者，處 6 月以
上 5 年以下有期徒刑，得併科新臺幣 1 千萬元以下罰金。但參
與情節輕微者，得減輕或免除其刑。
具公務員或經選舉產生之公職人員之身分，犯前項之罪者，加重
其刑至二分之一。
犯第 1 項之罪者，應於刑之執行前，令入勞動場所，強制工作
，其期間為 3 年。
前項之強制工作，準用刑法第 90 條第 2 項但書、第 3 項及第
98 條第 2 項、第 3 項規定。
以言語、舉動、文字或其他方法，明示或暗示其為犯罪組織之成
員，或與犯罪組織或其成員有關聯，而要求他人為下列行為之一
者，處 3 年以下有期徒刑，得併科新臺幣 3 百萬元以下罰金：
一、出售財產、商業組織之出資或股份或放棄經營權。
二、配合辦理都市更新重建之處理程序。
三、購買商品或支付勞務報酬。
四、履行債務或接受債務協商之內容。
前項犯罪組織，不以現存者為必要。
以第 5 項之行為，使人行無義務之事或妨害其行使權利者，亦
同。
第 5 項、第 7 項之未遂犯罰之。
刑法第339條之4
犯第 339 條詐欺罪而有下列情形之一者，處 1 年以上 7 年以
下有期徒刑，得併科 1 百萬元以下罰金：
一、冒用政府機關或公務員名義犯之。
二、三人以上共同犯之。
三、以廣播電視、電子通訊、網際網路或其他媒體等傳播工具，
    對公眾散布而犯之。
前項之未遂犯罰之。
洗錢防制法第2條
本法所稱洗錢，指下列行為：
一、意圖掩飾或隱匿特定犯罪所得來源，或使他人逃避刑事追訴
    ，而移轉或變更特定犯罪所得。
二、掩飾或隱匿特定犯罪所得之本質、來源、去向、所在、所有
    權、處分權或其他權益者。
三、收受、持有或使用他人之特定犯罪所得。
洗錢防制法第14條
有第二條各款所列洗錢行為者，處 7 年以下有期徒刑，併科新
臺幣 5 百萬元以下罰金。
前項之未遂犯罰之。
前二項情形，不得科以超過其特定犯罪所定最重本刑之刑。
附表一
編號 告訴人 （被害人） 詐欺時間及方式 匯款時間 匯款金額 （新臺幣） 匯入帳戶 1 詹詠翔 詐欺集團佯稱為東森購物及台新銀行之客服人員，於111年3月11日下午7時許致電詹詠翔，稱因內部疏失而重複下訂，須操作網路銀行解除，致詹詠翔陷於錯誤，而於右列時間，依指示匯款至右列帳戶。 111年3月11日下午7時56分許 99,987元 玉山銀行帳號000-0000000000000號帳戶（戶名：張琇媛）    111年3月11日下午7時57分許 50,123元     111年3月11日下午7時58分許 49,124元 中華郵政帳號000-00000000000000號帳戶（戶名：張琇媛）             
2 廖一鴻 詐欺集團佯稱為大大寬頻及中國信託之客服人員，於111年3月11日下午6時30分許致電廖一鴻，稱因重複付款，須操作網路銀行解除，致廖一鴻陷於錯誤，而於右列時間，依指示匯款至右列帳戶。 111年3月11日下午7時39分許 99,987元 中華郵政帳號000-00000000000000號帳戶（戶名：張琇媛） 3 陳瓊銀 （未提告） 詐欺集團佯稱為雅虎奇摩購物與中華郵政之客服人員，於111年3月11日下午6時39分許致電陳瓊銀，稱因個資外洩而設定成高級會員，將重複扣款，須操作ATM解除，致陳瓊銀陷於錯誤，而於右列時間，依指示現金存款至右列帳戶。 111年3月11日下午7時29分許 29,985元 華南銀行帳號000-000000000000號帳戶（戶名：李明熹） 4 王秋驊  詐欺集團佯稱為玉山銀行之客服人員，於111年3月11日下午7時許致電王秋驊，稱須依指示ATM解除分期付款設定，致王秋驊陷於錯誤，而於右列時間，依指示匯款至右列帳戶。 111年3月11日下午7時22分許 29,985元 中國信託銀行帳號000-000000000000號帳戶（戶名：林思元） 5 吳文凱 詐欺集團佯稱為中華郵政之人員，於111年3月11日下午8時30分許致電吳文凱，稱因訂單失誤，須操作ATM匯款，致吳文凱陷於錯誤，而於右列時間，依指示匯款至右列帳戶。 111年3月12日上午12時2分許 49,988元 中國信託銀行帳號000-000000000000號帳戶（戶名：林思元）    111年3月12日上午12時8分許 49,988元 中國信託銀行帳號000-000000000000號帳戶    111年3月12日上午12時15分許 29,988元 中國信託銀行帳號000-000000000000號帳戶（戶名：林思元）    111年3月12日上午12時24分 29,985元 玉山銀行帳號000-0000000000000號帳戶（戶名：張琇媛）    111年3月12日上午12時27分許 29,985元 中國信託銀行帳號000-000000000000號帳戶（戶名：林思元） 6 郭建德 詐欺集團佯稱為香港商芝而來有限公司台灣分公司及中華郵政之客服人員，於111年3月10日下午5時53分許致電郭建德，稱因內部疏失而設定錯誤須操作網路銀行解除，致郭建德陷於錯誤，而於右列時間，依指示現金存款至右列帳戶。 111年3月11日下午7時32分許 29,985元 中國信託銀行帳號000-000000000000號帳戶（戶名：林思元） 7 郭宸佑 詐欺集團佯稱為電商業者及中華郵政之客服人員，於111年3月11日下午7時13分許致電郭宸佑，稱須操作ATM解除扣款，致郭宸佑陷於錯誤，而於右列時間，依指示現金存款至右列帳戶。 111年3月11日下午7時3分許 30,000元 中國信託銀行帳號000-000000000000號帳戶（戶名：林思元） 8 徐翊瑄 詐欺集團佯稱為台灣好農電商業者及華南銀行之客服人員，於111年3月11日下午4時27分許致電徐翊瑄，稱因內部疏失將自動扣款，須操作ATM解除，致徐翊瑄陷於錯誤，而於右列時間，依指示現金存款至右列帳戶。 111年3月11日下午8時26分許 49,986元 中國信託銀行帳號000-000000000000號帳戶    111年3月11日下午8時28分許 49,987元  9 林潔心 詐欺集團佯稱為momo電商業者及國泰世華銀行之客服人員，於111年3月11日下午7時35分許致電林潔心，稱因內部疏失而新增訂單，須操作網路銀行解除，致林潔心陷於錯誤，而於右列時間，依指示現金存款至右列帳戶。 111年3月11日下午8時13分許 149,987元 玉山銀行帳號000-0000000000000號帳戶（戶名：劉維軒） 10 張寶玲 詐欺集團佯稱為網購賣家，於111年3月11日下午9時許致電張寶玲，稱因內部疏失而設定為黃金會員，須操作ATM解除，致張寶玲陷於錯誤，而於右列時間，依指示現金存款至右列帳戶。 111年3月11日下午9時42分許 29,985元 華南銀行帳號000-000000000000號帳戶（戶名：李明熹）       
附表二
編號 提領時間 提領地點 提領金額 （新臺幣） 提領帳戶 1 111年3月11日下午7時16分許 臺北市○○區○○○路0段00號（遠東銀行古亭分行） 20,000元 中國信託銀行帳號000-000000000000號帳戶 2 111年3月11日下午7時17分許  20,000元  3 111年3月11日下午7時17分許  19,000元  4 111年3月11日下午7時38分許 臺北市○○區○○○路0段00號（台新銀行古亭分行） 20,000元  5 111年3月11日下午7時39分許  20,000元  6 111年3月11日下午7時40分許  20,000元  7 111年3月11日下午8時1分許 臺北市○○區○○路0段000號（古亭郵局） 60,000元 中華郵政帳號000-00000000000000號帳戶 8 111年3月11日下午8時2分許  60,000元  9 111年3月11日下午8時3分許  29,000元  10 111年3月11日下午8時5分許  20,005元 華南銀行帳號000-000000000000號帳戶 11 111年3月11日下午8時6分許  20,005元  12 111年3月11日下午8時29分許 臺北市○○區○○路0段000號（玉山銀行古亭分行） 50,000元 玉山銀行帳號000-0000000000000號帳戶 13 111年3月11日下午8時30分許  50,000元  14 111年3月11日下午8時31分許  50,000元  15 111年3月11日下午8時32分許  19,005元 華南銀行帳號000-000000000000號帳戶 16 111年3月11日下午8時55分許  50,000元 玉山銀行帳號000-0000000000000號帳戶 17 111年3月11日下午8時56分許  50,000元  18 111年3月11日下午8時57分許  50,000元  19 111年3月11日下午9時3分許 臺北市○○區○○○路0段00號（統一超商羅鑫門市） 100,000元 中國信託銀行帳號000-000000000000號帳戶 20 111年3月11日下午9時46分許  20,005元 華南銀行帳號000-000000000000號帳戶 21 111年3月11日下午9時48分許  10,005元  22 111年3月12日上午12時4分許 臺北市○○區○○○路0段00號（臺灣中小企業銀行南臺北分行） 20,000元 中國信託銀行帳號000-000000000000號帳戶 23 111年3月12日上午12時5分許  20,000元  24 111年3月12日上午12時5分許  10,000元  25 111年3月12日上午12時11分許 臺北市○○區○○○路0段00號（第一銀行古亭分行） 20,000元 中國信託銀行帳號000-000000000000號帳戶 26 111年3月12日上午12時12分許  20,000元  27 111年3月12日上午12時13分許  10,000元  28 111年3月12日上午12時29分許 臺北市○○區○○路0段000號（統一超商羅昌門市） 60,000元 中國信託銀行帳號000-000000000000號帳戶 29 111年3月12日上午12時31分許  30,000元 中國信託銀行帳號000-000000000000號帳戶 30 111年3月12日上午12時32分許  20,000元 玉山銀行帳號000-0000000000000號帳戶 31 111年3月12日上午12時36分許 臺北市○○區○○路0段000號（玉山銀行古亭分行） 10,000元  
附件二
臺灣臺北地方檢察署檢察官併辦意旨書
                                    111年度偵字第22572號
　　被　　　告　許雅芝　女　38歲（民國00年0月00日生）
　　　　　　　　　　　　住新北市○○區○○街0號4樓之2
　　　　　　　　　　　　（現另案在法務部矯正署臺北女子看　守所附設勒戒處所執行觀察、勒戒　中）
　　　　　　　　　　　　國民身分證統一編號：Z000000000號
上列被告因詐欺等案件，認應與貴院審理之111年度審訴字第174
7號案件（慎股）併案審理，茲將犯罪事實及證據並所犯法條及
併案理由分敘如下：
一、犯罪事實：
　　許雅芝於民國111年3月間某時起，加入真實姓名年籍不詳之人
    所組成之3人以上，以實施詐術為手段之罪，具有持續性、
    牟利性之有結構性組織詐欺集團（下稱本案詐欺集團），擔
    任提領車手之工作，並與上開成員等共同意圖為自己不法之
    所有，基於3人以上為詐欺取財及隱匿詐欺取財犯罪所得去
    向、所在，意圖使本案詐欺集團成員逃避刑事追訴而移轉該
    等犯罪所得之洗錢等犯意聯絡，先由集團內真實姓名年籍不詳
    之成員，以如附表所示之方式對如附表所示之人施用詐術，
    致渠等陷於錯誤，而將款項匯入中國信託銀行帳號000-0000
    00000000號帳戶（下稱本案帳戶）內，再由許雅芝依指示於
    111年3月14日上午11時52分許，在臺北市○○區○○街000號統
    一超商新峨眉門市，持本案帳戶提款卡提領新臺幣（下同）
    27,000元，復將提領之款項持至臺北市○○區○○○路0段00○0號
    2樓欣和大旅社內，交予本案詐欺集團真實姓名年籍不詳之其
    餘成員，以此等迂迴層轉之方式，掩飾詐欺犯罪所得之本質
    及去向，許雅芝當日並獲得約新臺幣（下同）17,000元之報
    酬。嗣如附表所示之人發覺受騙後報警處理，經警循線查悉
    上情。
二、證據：
　㈠被告許雅芝於警詢中之供述。
　㈡如附表所示之告訴人於警詢中之指訴、匯款單據等。
　㈢本案之交易明細。
　㈣監視器畫面截圖。
三、所犯法條：核被告所為，係犯組織犯罪防制條例第3條第1項
    後段之參與犯罪組織罪、刑法第339條之4第1項第2款三人以
    上共同詐欺取財及違反洗錢防制法第2條第2款規定，應論以
    同法第14條第1項之一般洗錢罪嫌。又被告與本案詐欺集團
    其他成員間，有犯意聯絡與行為分擔，請依刑法第28條之規定
    ，論以共同正犯。被告所犯上開罪名間，係一行為觸犯數罪
    名，為想像競合犯，請依刑法第55條規定，從情節較重之加
    重詐欺取財罪處斷。末就犯罪所得部分，倘於裁判前未能實
    際合法發還被害人，請依同法第38條之1第1項前段規定，宣
    告沒收，如於全部或一部不能沒收或不宜執行沒收時，請依同
    條第3項規定追徵其價額。
四、併案理由：被告前因詐欺等案件，經本署檢察官以111年度
    偵字第19010、19356號案件（下稱前案）提起公訴，現由貴
    院（慎股）以111年度審訴字第1747號案件審理中，有該案
    起訴書及全國刑案資料查註表在卷可參。本件被告就與前案
    相同被害人所匯入之詐欺款項所為多次領款行為，係利用同
    一機會密接實行，在刑法評價上，應視為數個舉動之接續施
    行，合為包括之一行為予以評價，較為合理，應論以接續犯
    ，是本案併案之犯罪事實，與前案追加起訴之犯罪事實，核
    屬接續犯之實質上一罪關係，依刑事訴訟法第267條審判不
    可分原則，應予一併審判，爰請依法併案審理。
　　此　致
臺灣臺北地方法院
中　　華　　民　　國　 111　　年　　 8　　月　　 3　　日
　　　　　　　　　　　　　　　檢　察　官　林晉毅

附表
編號 告訴人 （被害人） 詐欺時間及方式 匯款時間 匯款金額 （新臺幣） 

1 吳文凱 詐欺集團佯稱為中華郵政之人員，於111年3月11日下午8時30分許致電吳文凱，稱因訂單失誤，須操作ATM匯款，致吳文凱陷於錯誤，而於右列時間，依指示匯款至右列帳戶。 111年3月12日上午12時8分許 49,988元 

2 徐翊瑄 詐欺集團佯稱為台灣好農電商業者及華南銀行之客服人員，於111年3月11日下午4時27分許致電徐翊瑄，稱因內部疏失將自動扣款，須操作ATM解除，致徐翊瑄陷於錯誤，而於右列時間，依指示現金存款至右列帳戶。 111年3月11日下午8時26分許 49,986元    111年3月11日下午8時28分許 49,987元